【裁判字號】    99,裁,269
【裁判日期】    990129
【裁判案由】    所得稅法
【裁判全文】
最  高  行  政  法  院  裁  定
                                       99年度裁字第269號
上  訴  人  甲○○
訴訟代理人  蔡朝安  律師
被 上訴 人  財政部臺北市國稅局
代  表  人  乙○○
上列當事人間所得稅法事件，上訴人對於中華民國98年10月22日
臺北高等行政法院98年度訴字第1271號判決，提起上訴，本院裁
定如下：
    主  文
上訴駁回。
上訴審訴訟費用由上訴人負擔。
    理  由
一、按對於高等行政法院判決之上訴，非以其違背法令為理由，
    不得為之，行政訴訟法第242條定有明文。依同法第243條第
    1項規定，判決不適用法規或適用不當者，為違背法令；依
    同法第243條第2項規定，判決有該條項所列各款情形之一者
    ，為當然違背法令。又提起上訴，應以上訴狀表明上訴理由
    並應添具關於上訴理由之必要證據，復為同法第244條第1項
    第4款及第2項所明定。是當事人提起上訴，如以原判決有不
    適用法規或適用不當為理由時，其上訴狀應有具體之指摘，
    並揭示該法規之條項或其內容；如以原判決有行政訴訟法第
    243條第2項所列各款情形為理由時，其上訴狀應揭示合於該
    條款之具體事實。上訴狀或理由書如未依上述方法表明，或
    其所表明者顯與上開法條規定之違背法令情形不相合時，即
    難認為已合法表明上訴理由，其上訴自非合法。
二、緣上訴人係大聯大投資控股股份有限公司（下稱大聯大公司
    ）負責人，即所得稅法第89條第1項規定之扣繳義務人。該
    公司於民國（下同）96年度給付薪資所得（員工分紅配股）
    合計新臺幣（下同）36,000,000元，未依規定扣繳稅款2,16
    0,000元，案經被上訴人查得，乃按應扣未扣稅額處1倍之罰
    鍰2,160,000元。上訴人不服，申請復查，經被上訴人98年1
    月10日財北國稅法二字第0980214551號復查決定書駁回；上
    訴人仍不服，循序提起行政訴訟，經原審法院判決駁回後，
    提起本件上訴。
三、上訴意旨雖主張：(一)上訴人申請更正96年重複申報扣繳資料
    與本次漏報扣繳之情形實屬二事，被上訴人不因上訴人申請
    更正，而生高度懷疑上訴人有漏未扣繳之情，原判決認定上
    訴人申請更正乙事即對漏未扣繳已生高度懷疑，有違反經驗
    、論理法則及行政訴訟法第189條規定。(二)被上訴人於復查
    及訴願階段均未主張其所稱調查程序之發動，係因上訴人97
    年3月5日更正申報所致，而於行政訴訟中方追補此項理由，
    依本院93年度判字第1624號判決，其理由補正之時點已違反
    行政程序法第114條第2項規定，原判決不察，竟採為判決基
    礎，構成判決不適用行政程序法第114條之違背法令等語。
    然原判決已就上訴人是否符合稅捐稽徵法第48條之1第1項「
    自動補報並補繳而免罰」之規定等重要爭點，詳述其判斷之
    理由，即論明：被上訴人是因為上訴人於97年3月5日申請更
    正96年度重複申報之162筆扣繳資料（見原處分卷第95頁）
    ，因而對上訴人依法扣繳之真實性有高度之懷疑，並在此懷
    疑心態，發動調查程序，於97年6月19日由所屬大安分局分
    別去函上訴人及大聯大公司，要求上訴人提供95年、96年及
    97年3個年度之扣繳資料於97年7月15日送至大安分局接受調
    查。此時被上訴人機關內部之懷疑已成形，對外表徵之調查
    內容，其針對性亦已極其明顯，可確認其已經「進行調查」
    。而上訴人於97年7月18日才補繳稅款，自不符合上開法規
    範所定「自動補繳免罰」之構成要件，則被上訴人之裁罰處
    分即無違法可言等意旨，並就上訴人之主張，何以不足採，
    分別予以指駁甚明。觀諸前開上訴意旨重述其在原審主張之
    歧異見解，對原審取捨證據、認定事實及適用法律之職權行
    使，指摘為不當，而非具體表明合於不適用法規、適用法規
    不當、或行政訴訟法第243條第2項所列各款之情形，難認對
    原判決之如何違背法令已有具體之指摘。依首開規定及說明
    ，應認其上訴為不合法。
四、依行政訴訟法第249條第1項前段、第104條、民事訴訟法第9
    5條、第78條，裁定如主文。
中    華    民    國    99    年    1     月    29    日
                    最高行政法院第四庭
                        審判長法官  劉  鑫  楨
                              法官  侯  東  昇
                              法官  林  文  舟
                              法官  曹  瑞  卿
                              法官  陳  鴻  斌
以  上  正  本  證  明  與  原  本  無  異
中    華    民    國    99    年    2     月    2     日
                              書記官  邱  彰  德


司法院資訊處製作；財團法人民間司法改革基金會備份。
